臺灣高等法院臺南分院刑事判決
110年度金上更一字第22號
上  訴  人  臺灣嘉義地方檢察署檢察官
被      告  許秀蓉


選任辯護人  林宏政律師（法扶律師）
上列上訴人因被告違反洗錢防制法等案件，不服臺灣嘉義地方法
院109年度金訴字第44號中華民國109年5月14日第一審判決（起
訴案號：臺灣嘉義地方檢察署109年度偵字第1179、1900號），
提起上訴經判決後，經最高法院第一次發回更審，被告於本院就
被訴事實為有罪之陳述，本院裁定依簡式審判程序審理，判決如
下：
    主  文
原判決關於起訴書犯罪事實一、㈡幫助詐欺取財及洗錢判處無罪
部分撤銷。
甲○○幫助犯洗錢防制法第十四條第一項之一般洗錢罪，處有期徒
刑貳月，併科罰金新臺幣壹萬元，罰金如易服勞役，以新臺幣壹
仟元折算壹日。緩刑貳年。
    犯 罪 事 實
一、甲○○先前曾於民國107年9月初某日，因遭人在LINE以代辦貸
    款、須先寄送金融帳戶及提款卡為由，而遭詐取郵局帳戶存
    摺、提款卡及密碼（此部分業經原審諭知無罪，並經本院前
    審判決駁回檢察官之上訴，而告確定在案），竟仍因積欠地
    下錢莊債務，需錢孔急，主觀上預見將個人金融帳戶資料提
    供他人使用，可能幫助他人從事詐欺取財犯罪，並用於使他
    人逃避刑事追訴，移轉特定犯罪所得而幫助洗錢，竟因急於
    清償對地下錢莊之欠款，貪圖提供帳戶可獲貸款之誘約，容
    任所提供之金融帳戶遭人用於詐欺取財及洗錢結果之發生而
    不違其本意，乃基於幫助詐欺取財及洗錢之不確定故意，於
    108年1月11日，在嘉義縣○○鄉○○路000號統一超商內，以「
    交貨便」寄送方式，將其未滿18歲之子張○○（姓名詳卷）向
    玉山銀行○○○分行申辦之帳號：000-0000000000000號帳戶（
    下稱系爭玉山銀行帳戶）之存摺、提款卡及密碼，以寄交予
    自稱「陳家盛」之男子，而幫助「陳家盛」等身分不詳之人
    （無證據證明三人以上）為詐欺取財犯行時，作為被害人匯
    入款項之用。
二、嗣該身分不詳人士及自稱「陳家盛」之成年男子取得上開帳
    戶資料後，即意圖為自己不法所有之詐欺取財犯意，分別於
    附表編號2、3所示之時間，以附表編號2、3所示之方式詐騙
    丙○○、乙○○，致該二人陷於錯誤，遂於附表編號2、3所示之
    地點，將附表編號2、3所示之金額，匯入系爭玉山銀行帳戶
    內，旋遭身分不詳成年人，持該帳戶提款卡及密碼，提領移
    轉該詐欺所得款項，製造金流斷點，逃避刑事追訴。嗣因丙○○、乙○○察覺有異，而報警查悉上情。
三、案經乙○○訴由嘉義縣警察局○○分局報告臺灣嘉義地方檢察署
    檢察官偵查起訴。
    理  由
壹、程序方面
一、本件本院審理範圍：
  ㈠本件被告甲○○被訴起訴書犯罪事實一、㈠㈡之幫助詐欺取財、
    洗錢等罪嫌（共2罪），經原審審理後，諭知被告上開被訴2
    罪嫌均無罪，檢察官則對原審之無罪判決全部提起上訴。　
    　
  ㈡上開檢察官之上訴，經本院前審審理後，將原審關於起訴書
    犯罪事實一、㈡幫助詐欺取財及洗錢判處無罪部分撤銷，而
    予以論罪科刑，另駁回原審關於起訴書犯罪事實一、㈠諭知
    無罪之部分。
  ㈢對於上開本院前審判決，檢察官並未提起上訴，被告則對有
    罪部分提起上訴，是本院前審判決關於被告無罪部分（即起
    訴書犯罪事實一、㈠部分），即告確定在案；至本院前審判
    決關於被告有罪部分（即起訴書犯罪事實一、㈡部分），經
    被告上訴後，則由最高法院撤銷發回本院更審，是本件本院
    審理範圍，應僅限於起訴書犯罪事實一、㈡部分，合先敘明
    。
二、本件被告所犯為死刑、無期徒刑、最輕本刑為3年以上有期
    徒刑以外之罪，亦非屬高等法院管轄之第一審案件，其於本
    院已就被訴事實為有罪之陳述，經告知簡式審判程序之旨後
    ，檢察官、被告及辯護人均同意本件改依簡式審判程序審理
    （本院卷第159頁），本院乃依刑事訴訟法第364條、第273
    條之1第1項規定，當庭裁定本件進行簡式審判程序，依同法
    第273條之2規定，本件不受同法第159條第1項、第161條之2
    、第161條之3、第163條之1及第164條至第170條有關證據調
    查程序規定之限制。　　
貳、實體部分
一、上揭犯罪事實，業據被告甲○○於本院審理時坦承不諱（本院
    卷第158、172頁），並有下列事證足資佐證：
　㈠被告於上開時、地，將系爭玉山銀行帳戶之存摺、提款卡及
    密碼寄送予某真實身分不詳之成年人；經該人持之向附表編
    號2、3所示之告訴人乙○○、被害人丙○○實施詐欺，因此詐得
    上開二人匯付至該帳戶內之款項，並遭人持該帳戶提款卡及
    密碼提領移轉取得等情，業據被告供承在卷，且經證人即告
    訴人乙○○、被害人丙○○迭於警詢時指證明確，並有玉山銀行
    顧客基本資料查詢、帳戶交易明細（警卷二第138至139頁）
    、統一超商交貨便顧客留存聯、代收款專用繳款證明顧客聯
    （警卷二第35頁）、丙○○之永豐銀行自動櫃員機交易明細表
    2份（警卷二第22頁）、乙○○接獲詐騙電話來電顯示之手機
    通聯紀錄翻拍擷圖1張及其國泰世華銀行存摺封面及內頁交
    易明細表（警卷二第32至34頁）在卷可稽；準此，系爭玉山
    銀行帳戶，確供身分不詳而實施詐欺之人用於取得詐得財物
    ，被告之寄交帳戶資料行為，客觀上助成前開詐欺取財犯行
    ，自堪認定。
  ㈡被告先前於107年9月初某日，因遭人在LINE以代辦貸款、須
    先寄送金融帳戶及提款卡為由，而遭詐取中華郵政○○○○郵局
    所申辦之局號：0000000號、帳號：0000000號帳戶（下稱系
    爭郵局帳戶）存摺、提款卡及密碼，遭持以向附表編號1之
    被害人沈美月行詐匯入款項並領取一空，該帳戶因此遭列為
    警示帳戶乙情，為被告供承在卷，並經被害人沈美月指證在
    卷，復有被害人提出之郵政入戶匯款申請書、郵政存簿儲金
    簿及內頁交易明細（警卷一第10至11頁）、中華郵政股份有
    限公司（下稱中華郵政）109年4月17日儲字第1090093320號
    函暨所附歷史交易清單可佐（原審卷第101至105頁）。
  ㈢依被告提出之與暱稱「陳家盛」之人對話之LINE對話內容擷
    圖（原審卷第55頁），被告（許）與「陳家盛」（陳）對話
    略以：陳：卡片我們要測試有沒有法扣代繳代扣這些問題才
    會放款給你。許：我之前被騙過。陳：怎麼會被騙。許：卡
    片簿子都寄出。陳：然後呢。許：也是說要審核。綜觀以上
    對話，核對被告先前遭詐取系爭郵局帳戶（即第一次被騙）
    之經驗，足見被告再次提供「陳家盛」之人金融帳戶提款卡
    及密碼之時，主觀上對於可能遭利用幫助他人從事詐欺取財
    犯罪，當已能預見無疑。
  ㈣被告於原審供稱：「（第一次遭騙，為何會遭騙第二次？）
    我有向地下錢莊借錢，當時我被逼到了，陳家盛有拍身分證
    向我保證，我才相信。」、「（有可能是被騙，為何還要再
    繼續寄？為何連你兒子的帳戶也寄出去？）我被錢逼急了，
    我才賭賭看。」等語（原審卷第62、63頁），已坦認其因該
    時需錢孔急，貪圖寄出帳戶金融卡及密碼即可獲得貸款，無
    視先前在107年9月間遭人在LINE佯稱貸款之相同手法騙取金
    融帳戶之經驗，雖預見寄出該帳戶可能遭不法詐欺取財使用
    而任由帳戶資料寄出，足見其容任助成他人詐欺取財犯罪之
    發生、而不違其本意之不確定故意，即堪認定。
  ㈤按金融機構帳戶係個人資金流通之交易工具，具有強烈之屬
    人性及隱私性，包含存摺、印章及提款卡、密碼等物，應由
    本人謹慎保管使用。又刑法上之故意，分直接故意（確定故
    意）與間接故意（不確定故意），「行為人對於構成犯罪之
    事實，明知並有意使其發生者」為直接故意，「行為人對於
    構成犯罪之事實，預見其發生而其發生並不違背其本意者」
    為間接故意。而金融帳戶之金融卡及密碼與申請人之個人財
    產權益保障相關，且專有性甚高，除非本人、與本人具有信
    賴關係或其他特殊原因，難認有何流通使用之可能，一般民
    眾均有妥善保管防止他人任意使用之認識；況金融機構帳戶
    之申請手續甚為簡易方便，一般民眾若有使用帳戶之必要，
    自得以自己名義申請開戶即可，實無借用他人帳戶作為資金
    出入之必要，衡以近年來詐欺集團利用他人金融機構帳戶作
    為詐欺取財等財產犯罪之人頭帳戶情形，廣為社會媒體所報
    導，已為社會大眾所周知，被告正值壯年，對此自難諉稱不
    知，則被告提供其未滿18歲之子張○○向玉山銀行○○○分行申
    辦之系爭玉山銀行帳戶存摺、金融卡及密碼，嗣經詐欺集團
    成員掌控並利用作為詐欺取財之不法用途，此種犯罪手段仍
    屬被告主觀上所得預見，且容任該項犯罪行為之繼續實現，
    仍不違背其本意，是被告主觀上應具有幫助他人詐欺取財犯
    罪之不確定故意，殆無疑義。
　㈥被告構成幫助洗錢罪之說明：
　⒈按最高法院大法庭108年度台上大字第3101號裁定之見解如下
    ：
　⑴提供金融帳戶金融卡及密碼予不認識之他人使用，是否係洗
    錢防制法第2條規定之「洗錢」行為？　　 　 　
　①提供金融帳戶金融卡及密碼之行為人，因已將帳戶之金融卡
    及密碼等物件提供他人使用，失去對自己帳戶之實際管領權
    限，若無配合指示親自提款，即無收受、持有或使用特定犯
    罪所得之情形，且無積極之移轉或變更特定犯罪所得之行為
    ，故非屬洗錢防制法第2條第1款、第3款所稱之洗錢行為。
　②洗錢防制法第2條修正之立法說明第3點雖謂「…㈣提供帳戶以
    掩飾不法所得之去向，例如：販售帳戶予他人使用…」等語
    ，似以販售帳戶為洗錢類型之一，然其僅係單純之舉例，並
    未說明何以與掩飾、隱匿之要件相當。而文義解釋為法律解
    釋之基礎，立法者之意思僅屬對構成要件文義之眾多解釋方
    法之一，仍須就法條文字之規範目的及保護利益具體分析。
    一般而言，洗錢防制法第2條第2款之掩飾、隱匿行為，目的
    在遮掩、粉飾、隱藏、切斷特定犯罪所得與特定犯罪間之關
    聯性，是此類洗錢行為須與欲掩飾、隱匿之特定犯罪所得間
    具有物理上接觸關係（事實接觸關係）。而提供金融帳戶金
    融卡及密碼供他人使用，嗣後被害人雖匯入款項，然此時之
    金流仍屬透明易查，在形式上無從合法化其所得來源，未造
    成金流斷點，尚不能達到掩飾或隱匿特定犯罪所得之來源、
    去向及所在之作用，須待款項遭提領後，始產生掩飾、隱匿
    之結果。故而，行為人提供金融帳戶金融卡及密碼，若無參
    與後續之提款行為，即非洗錢防制法第2條第2款所指洗錢行
    為，無從成立一般洗錢罪之直接正犯。　
　⑵提供金融帳戶金融卡及密碼之行為人是否成立一般洗錢罪之
    幫助犯？
　①特定犯罪之正犯實行特定犯罪後，為掩飾、隱匿其犯罪所得
    財物之去向及所在，而令被害人將款項轉入其所持有、使用
    之他人金融帳戶，並由該特定犯罪正犯前往提領其犯罪所得
    款項得手，如能證明該帳戶內之款項係特定犯罪所得，因已
    被提領而造成金流斷點，該當掩飾、隱匿之要件，該特定犯
    罪正犯自成立一般洗錢罪之正犯。
　②刑法第30條之幫助犯，係以行為人主觀上有幫助故意，客觀
    上有幫助行為，即對於犯罪與正犯有共同認識，而以幫助意
    思，對於正犯資以助力，但未參與實行犯罪之行為者而言。
    幫助犯之故意，除需有認識其行為足以幫助他人實現故意不
    法構成要件之「幫助故意」外，尚需具備幫助他人實現該特
    定不法構成要件之「幫助既遂故意」，惟行為人只要概略認
    識該特定犯罪之不法內涵即可，無庸過於瞭解正犯行為之細
    節或具體內容。此即學理上所謂幫助犯之「雙重故意」。金
    融帳戶乃個人理財工具，依我國現狀，申設金融帳戶並無任
    何特殊限制，且可於不同之金融機構申請多數帳戶使用，是
    依一般人之社會通念，若見他人不以自己名義申請帳戶，反
    而收購或借用別人之金融帳戶以供使用，並要求提供金融卡
    及告知密碼，則提供金融帳戶者主觀上如認識該帳戶可能作
    為對方收受、提領特定犯罪所得使用，對方提領後會產生遮
    斷金流以逃避國家追訴、處罰之效果，仍基於幫助之犯意，
    而提供該帳戶之金融卡及密碼，以利洗錢實行，仍可成立一
    般洗錢罪之幫助犯。
　③綜上，行為人提供金融帳戶金融卡及密碼予不認識之人，固
    非屬洗錢防制法第2條所稱之洗錢行為，不成立一般洗錢罪
    之正犯；然行為人主觀上如認識該帳戶可能作為收受、提領
    特定犯罪所得使用，他人提領後會產生遮斷資金流動軌跡以
    逃避國家追訴、處罰之效果，仍基於幫助之犯意而提供，則
    應論以幫助犯一般洗錢罪。
　⒉經查：
　⑴本案被告未滿18歲之子張○○向玉山銀行○○○分行申辦之系爭玉
    山銀行帳戶，為被告所持有使用，被告為帳戶之實際管理人
    。被告既明知任意將帳戶金融卡及密碼提供不熟識之人，極
    有可能被詐欺集團成員取得掌控權，利用以之收取詐欺取財
    之贓款，以被告之年齡、智識程度，對此實難諉稱不知，故
    被告對於提供帳戶金融卡後，其帳戶內將有非其個人款項之
    進出，應有明確認知。雖然該等帳戶之戶名仍為被告之子，
    外觀上存匯入該等帳戶之款項係顯示由被告之子取得，但實
    際上匯（存）入帳戶之款項，最後乃是由身分不詳、實際掌
    控該等帳戶之詐欺集團成員取得，被害人遭詐騙而匯（存）
    入之款項，在該實際掌控被告之子帳戶的集團成員領取後，
    該犯罪所得實際去向，已無從查得，形成金流斷點，不易查
    明，因而產生掩飾詐欺犯罪所得去向之效果，此應為被告所
    得認知。
　⑵金融帳戶為個人之理財工具，一般民眾皆可以存入最低開戶
    金額之方式自由申請開設金融帳戶，並無任何特殊限制，亦
    得同時在不同金融機構申請多數存款帳戶使用，當無取得他
    人帳戶使用之必要。而金融存款帳戶，攸關存戶個人財產權
    益保障，專屬性甚高，衡諸常理，若非與本人有密切關係者
    ，不可能任意交付個人帳戶之存摺、金融卡及密碼予他人，
    縱有交付個人帳戶資料予他人使用之特殊情形，亦必會先行
    瞭解他人使用帳戶存摺、金融卡及密碼之目的始行提供。況
    以電話通知中獎、個人資料外洩、刊登虛偽販賣之商品、假
    冒親友身分借款或其他類似之不法詐騙份子，經常利用他人
    帳戶存摺、金融卡及密碼以遂行犯行，並藉人頭帳戶製造犯
    罪所得金流斷點，致使無法查明犯罪所得去向及真正提領詐
    欺贓款之犯罪者，類此案件在社會上層出不窮，亦屢經報章
    雜誌及其他新聞媒體再三披露，故避免此等專屬性甚高之金
    融帳戶資料遭不明人士利用為洗錢犯罪工具，亦為一般生活
    認知所應有之認識。被告依其智識程度、生活與工作經驗，
    對於上情難諉為不知，已如前述。被告應可預見其提供帳戶
    金融卡及密碼予不熟識之人，可能會供他人利用進行詐騙行
    為，而被害人匯入之贓款一經提領，勢將產生遮斷資金流動
    軌跡以逃避國家追訴、處罰之結果。
　⑶被告雖無收受、持有或使用特定犯罪所得之情形，且無積極
    之移轉或變更特定犯罪所得之行為，非屬洗錢防制法第2條
    第1款、第3款所稱之洗錢行為，但其提供其未滿18歲之子張
    ○○向玉山銀行○○○分行申辦之系爭玉山銀行帳戶金融卡及密
    碼的行為，仍對詐欺集團成員得利用該帳戶收取詐欺所得贓
    款，進而提領而形成資金追查斷點無法追查之洗錢行為，提
    供助力。被告既知上述情節，竟仍任意提供系爭帳戶金融卡
    及密碼，顯有容任而不違反其本意之幫助洗錢之不確定故意
    甚明。從而，被告提供帳戶金融卡及密碼之行為，仍該當一
    般洗錢罪之幫助犯。
　㈦綜上所述，被告既能預見提供系爭玉山銀行帳戶金融卡及密
    碼予不熟識之人，將可能被詐欺集團利用作為收取詐騙贓款
    帳戶之用，亦能預見詐欺集團成員提領犯罪所得後將產生遮
    斷資金流動之追查斷點，以逃避國家追訴、處罰之結果，仍
    任意提供帳戶金融卡及密碼，而容任該結果發生，則該結果
    之發生應不違背其本意，被告自有幫助詐欺取財與幫助一般
    洗錢之不確定故意與行為至明，足認被告上開於本院之任意
    性自白確與事實相符，應可採信。本案事證明確，被告犯行
    洵堪認定，應依法論科。
二、論罪：
　㈠按刑法上之幫助犯，係對於犯罪與正犯有共同之認識，而以
    幫助之意思，對於正犯資以助力，而未參與實施犯罪之行為
    者而言（最高法院88年度台上字第1270號判決意旨參照）。
    本案被告提供系爭玉山銀行帳戶之存摺、提款卡及密碼供詐
    欺不法份子使用，使被害人因該詐欺不法份子詐騙而將款項
    匯入上開帳戶，僅為他人之詐欺取財犯行提供助力，尚無證
    據足以證明被告係以自己實施詐欺取財犯罪之意思，或與他
    人為詐欺取財犯罪之犯意聯絡，或有直接參與詐欺取財犯罪
    構成要件行為分擔等情事。是核被告所為，係犯刑法第30條
    第1項前段、第339條第1項幫助犯詐欺取財罪，及刑法第30
    條第1項前段、洗錢防制法第14條第1項幫助一般洗錢罪。公
    訴意旨雖認被告係違反洗錢防制法第2條第2款、第3條第2款
    ，而涉犯該法第14條第1項之洗錢罪之正犯，然被告僅提供
    帳戶金融卡及密碼予詐欺集團成員，無參與後續之提款行為
    ，揆諸上開說明，其所為非洗錢防制法第2條第2款、第3條
    第2款所指洗錢行為，無從成立一般洗錢罪之直接正犯，起
    訴意旨容有誤會，惟正犯與幫助犯、既遂犯與未遂犯，其基
    本犯罪事實並無不同，僅犯罪之態樣或結果有所不同，尚不
    生變更起訴法條問題（最高法院101年度台上字第3805號、1
    02年度台上字第1998號判決意旨參照），是自無庸變更起訴
    法條。又被告固有提供其管理之系爭玉山銀行帳戶之存摺、
    提款卡及密碼幫助他人詐欺取財之不確定故意，然詐欺取財
    之方式甚多，依如附表編號2、3所示之被害人於警詢時指述
    之情節，尚不足以認定被告對於該詐欺集團成員是否採用如
    犯罪事實欄所示之加重手段詐騙本件被害人乙節有所認知或
    容任，公訴意旨亦未就此部分舉證，依罪證有疑，利歸被告
    之原則，尚難認被告有刑法第339條之4第1項第3款之幫助加
    重詐欺取財行為，附此敘明。
　㈡被告以一提供帳戶提款卡及密碼之行為，而犯上開幫助詐欺
    取財、幫助一般洗錢等二罪，為想像競合犯，應依刑法第55
    條之規定，從一重之幫助一般洗錢罪處斷。
　㈢被告係基於幫助之犯意而為一般洗錢罪，爰依刑法第30條第2
    項規定，按正犯之刑減輕之。
三、原判決關於起訴書犯罪事實一、㈡部分撤銷改判之理由：
  ㈠原判決關於關於起訴書犯罪事實一、㈡幫助詐欺取財及洗錢判
    處無罪部分，原審未詳查被告幫助詐欺取財、洗錢之行為及
    犯意，遽為被告無罪之諭知，即有未當，檢察官上訴意旨以
    此指摘原判決不當，為有理由，此部分應予撤銷改判。
  ㈡爰審酌被告被告因積欠地下錢莊債務，需錢孔急之犯罪動機
    、獲取不法代價之目的，寄送其子帳戶供不詳人士供幫助詐
    欺取財及洗錢之手段，因此使附表編號2、3被害人受有共數
    萬元損失，助長詐騙財產犯罪之風氣，造成無辜民眾受騙而
    受有金錢損失，擾亂金融交易往來秩序，且使詐欺集團成員
    可輕易提領詐騙所得贓款，製造犯罪所得資金斷點，增加檢
    警查緝詐欺犯罪及被害人求償之困難，所為實無可取，惟念
    被告犯後坦承犯行之態度，且其提供帳戶並無實際獲利，於
    本院審理中已與告訴人乙○○、被害人丙○○達成和解，兼衡其
    於本院審理時自陳：「國小畢業，目前無業，在家帶小孩，
    我有2個小孩，一個兒子滿20歲及一個5歲的女兒，離婚了，
    現在和哥哥同住，兒子現在有在工作，和同居人一起工作，
    我現在住的地方是租的，同居人會給我生活費，同居人在台
    電擔任外包工作。」（本院卷第173頁）之學歷、職業、家
    庭生活與經濟狀況等一切情狀，量處有期徒刑2月，併科罰
    金新臺幣（下同）1萬元，罰金如易服勞役，以1千元折算1
    日。
　㈢沒收部分：
　⒈犯罪所得之沒收、追繳或追徵，在於剝奪犯罪行為人之實際
    犯罪所得（原物或其替代價值利益），使其不能坐享犯罪之
    成果，以杜絕犯罪誘因，可謂對抗、防止經濟、貪瀆犯罪之
    重要刑事措施，性質上屬類似不當得利之衡平措施，著重所
    受利得之剝奪，是苟無犯罪所得，自不生利得剝奪之問題。
    又幫助犯係指就他人之犯罪加以助力，使其易於實施之積極
    或消極行為而言。其犯罪態樣與實施犯罪之正犯有異，其所
    處罰者，乃其提供助力之行為本身，而非正犯實施犯罪之行
    為，因此幫助犯對正犯所有供犯罪所用或因犯罪所得之物，
    無庸併為沒收之宣告；幫助犯僅係對於犯罪構成要件以外行
    為為加工，除因幫助行為有所得外，正犯犯罪所得，非屬幫
    助犯之犯罪成果，自不得對其為沒收之諭知（最高法院88年
    度台上字第6234號、106年度台上字第1196號判決意旨參照
    ）。依本案卷內證據資料內容，並無證據證明被告上開幫助
    犯行有取得任何犯罪所得，亦無從認定被告有分得詐欺所得
    之款項，是被告就本案既無不法利得，自無犯罪所得應予宣
    告沒收或追徵之問題；又被告所提供之上開系爭玉山銀行帳
    戶之存摺、提款卡及密碼，已由詐欺集團成員持用，未據扣
    案，不具刑法上之重要性，無宣告沒收、追徵之必要，爰均
    不予宣告沒收或追徵其價額。
　⒉洗錢防制法第18條第1項固規定「犯第14條之罪，其所移轉、
    變更、掩飾、隱匿、收受、取得、持有、使用之財物或財產
    上利益，沒收之；犯第15條之罪，其所收受、持有、使用之
    財物或財產上利益，亦同。」，惟被告非實際上提款之人，
    無掩飾隱匿詐欺贓款之犯行，非洗錢防制法第14條第1項之
    正犯，自無上開條文適用，附此敘明。
　㈣緩刑之諭知：
  ⒈本院審酌被告前無犯罪紀錄，有臺灣高等法院被告前案紀錄
    表1份在卷可查（見本院卷第27頁），其因一時失慮而觸法
    ，犯後坦認犯行，且於本院審理中與告訴人乙○○、被害人丙○○達成和解，被告同意賠償告訴人乙○○10,989元、被害人丙○○59,968元，並均已給付賠償金完畢，此有本院110年度附
    民字第124號和解筆錄1份、本院公務電話查詢紀錄表2紙、
    郵政跨行匯款申請書影本3份附卷足憑（本院卷第123至125
    、177至183頁），告訴人乙○○、被害人丙○○並表示同意原諒
    被告，請求給予被告緩刑之機會（見本院上開和解筆錄第三
    、㈤項所載、本院卷第127頁之本院公務電話查詢紀錄表），
    足認被告經此追訴、審判及論罪科刑程序之教訓，應當知所
    警惕，本院認本件刑之宣告，應以暫不執行為適當，爰依刑
    法第74條第1項第1款之規定，並參考本件宣告刑之刑期等情
    節，宣告緩刑2年，以勵自新。
  ⒉又因在緩刑前、緩刑期內另再犯罪，或有其他符合法定撤銷
    緩刑之原因者，均可能由檢察官聲請撤銷本件緩刑之宣告，
    而生須執行上開宣告刑之後果，附此說明。
據上論斷，應依刑事訴訟法第369條第1項、第364條、第273條之
1第1項、第299條第1項前段，洗錢防制法第14條第1項，刑法第1
1條前段、第30條第1項前段、第2項、第339條第1項、第55條前
段、第42條第3項、第74條第1項第1款，刑法施行法第1條之1第1
項，判決如主文。
本案經檢察官侯德人提起公訴、檢察官劉達鴻提起上訴，檢察官
鄭益雄到庭執行職務。
中　　華　　民　　國　　110 　年　　9 　　月　　30　　日
                  刑事第二庭    審判長法　官  陳珍如 
                                      法　官  黃裕堯
                                      法　官  陳弘能
以上正本證明與原本無異。
如不服本判決應於收受送達後20日內向本院提出上訴書狀，其未
敘述上訴理由者，並得於提起上訴後20日內向本院補提理由書（
均須按他造當事人之人數附繕本）「切勿逕送上級法院」。
　　　　　　　　　　　　　　　　　　　書記官  許雅華　　
中　　華　　民　　國　　110 　年　　9 　　月　　30　　日
附錄本案論罪科刑法條全文：
中華民國刑法第339條：
意圖為自己或第三人不法之所有，以詐術使人將本人或第三人之
物交付者，處5年以下有期徒刑、拘役或科或併科50萬元以下罰
金。
以前項方法得財產上不法之利益或使第三人得之者，亦同。
前二項之未遂犯罰之。

洗錢防制法第14條：
有第2條各款所列洗錢行為者，處7年以下有期徒刑，併科新臺幣
5百萬元以下罰金。
前項之未遂犯罰之。
前2項情形，不得科以超過其特定犯罪所定最重本刑之刑。

附  表：
編號 告訴人/被害人 遭騙時間        詐騙手段 匯款地點   金額 （新臺幣） 匯入帳戶 1 沈美月 107年9月7日11時55分至12時54分許 以電話向其聯繫，佯稱係其朋友簡四寶，並以急需資金週轉為由向其調借款項。 臺南市○○區○○街00號「○○郵局」 10萬元 郵局 2 丙○○ 108年1月15日17時20分至19時11分許 以電話向其聯繫，佯稱露天拍賣網站之廠商，並以內部員工操作失誤為由，要求其按指示操作自動櫃員機以取消訂單紀錄。 新北市○○區○○○路00○00號 29,988元29,980元(另有20元手續費) 玉山銀行 3 乙○○ 108年1月15日17時13分至20時許 以電話向其聯繫，分別佯稱係售貨廠商及國泰世華銀行服務人員，其購物時，因送貨員疏失，誤設為分期付款，要求其按指示操作自動櫃員機以取消分期付款設定。 不詳 10,989元 玉山銀行